臺灣高等法院臺中分院刑事判決
111年度交上易字第288號
上  訴  人  
即  被  告  張云甄


選任辯護人  盧志科律師
上列上訴人因公共危險案件，不服臺灣彰化地方法院110年度交
易字第632號中華民國111年1月27日第一審判決（起訴案號：臺
灣彰化地方檢察署110年度偵字第13529號），提起上訴，本院判
決如下：
    主  文
上訴駁回。
    犯罪事實
一、張云甄自民國110年10月29日晚間9時許起至同日晚間10時許
    止，在彰化縣○○鄉○○路0段000號某友人住處內飲用啤酒後，
    明知飲酒後已達不能安全駕駛動力交通工具之程度，竟仍基
    於酒後駕駛動力交通工具之犯意，騎乘車牌號碼000-0000號
    普通重型機車上路。嗣於同日晚間10時33分許，行經彰化縣
    大村鄉中正東路與東美路交岔路口前因違規闖越紅燈，為警
    在彰化縣○○鄉○○路00○0號前攔查，因警察覺其酒味濃厚，遂
    對其施以吐氣酒精濃度測試，而於同日晚間10時48分許，當
    場測得其吐氣所含酒精濃度為每公升0.67毫克，而查獲上情
    。
二、案經彰化縣警察局員林分局報請臺灣彰化地方檢察署檢察官
    偵查起訴。
    理  由
壹、證據能力之說明：
    按被告以外之人於審判外之陳述，雖不符刑事訴訟法第159
    條之1至第159條之4之規定，而經當事人於審判程序同意作
    為證據，法院審酌該言詞陳述或書面陳述作成時之情況，認
    為適當者，亦得為證據。當事人、代理人或辯護人於法院調
    查證據時，知有第159條第1項不得為證據之情形，而未於言
    詞辯論終結前聲明異議者，視為有前項之同意，刑事訴訟法
    第159條之5定有明文。核其立法意旨在於傳聞證據未經當事
    人之反對詰問予以核實，原則上先予排除。惟若當事人已放
    棄反對詰問權，於審判程序中表明同意該等傳聞證據可作為
    證據，或於言詞辯論終結前未聲明異議，基於尊重當事人對
    傳聞證據之處分權，及證據資料愈豐富，愈有助於真實發見
    之理念，且強化言詞辯論主義，使訴訟程式得以順暢進行，
    上開傳聞證據亦均具有證據能力。查：本判決所引下列被告
    以外之人於審判外所為之陳述及卷內其他書證，檢察官、上
    訴人即被告張云甄（以下稱被告）及辯護人均表示對該等證
    據無意見，於本院審理時亦未就卷內證據資料之證據能力有
    所爭執，且迄本案言詞辯論終結前，均未主張有刑事訴訟法
    第159條第1項不得為證據之情形，而經本院審酌上開證據作
    成時之情形，並無人情施壓或干擾，亦無不當取證之情形，
    認為以之作為本案之證據亦屬適當，是上揭證據自均具有證
    據能力。
貳、實體之說明：
一、訊據被告對上述酒後駕車之犯罪事實，於警偵訊、原審及本
    院審理時均坦承不諱，並有當事人酒精測定紀錄表、呼氣酒
    精測式器檢定合格證書、警車跟隨被告機車所拍攝之被告騎
    車錄影畫面擷圖在卷可稽，足證被告之自白核與事實相符，
    堪以採信。本案事證明確，被告犯行堪以認定，應依法論科
    。
二、論罪科刑部分：
　㈠核被告所為，係犯刑法第185條之3第1項第1款之吐氣所含酒
    精濃度達每公升0.25毫克以上而駕駛動力交通工具罪。
　㈡查被告前已有4次因酒後駕車之公共危險案件，先後經原審法
    院判處罪刑如下：⑴原審法院109年度交簡字181號簡易判決
    ，判處有期徒刑3月，如易科罰金，以新臺幣1仟元折算1日
    （違規情狀為酒後駕駛小客貨車逆向行駛，擦撞對向車道之
    車輛）；⑵同院109年度交易字第548號、626號刑事判決判處
    有期徒刑6月、6月，應執行有期徒刑10月，並諭知同上之易
    科罰金折算標準，及併科罰金新臺幣4萬元（違規情狀：一
    次為酒後駕駛自小客貨車上路，撞到停在路旁的大貨車；另
    一次為酒後騎機車上路，在路上自摔受傷）；⑶同院109年度
    交簡字第1616號刑事簡易判決判處有期徒刑4月，並諭知同
    上之易科罰金折算標準（違規情狀為酒後騎機車上路，不慎
    擦撞路邊停放之自小客車）。上述第⑴案先於109年5月5日易
    科罰金執行完畢；第⑵、⑶案再經原審法院定應執行有期徒刑
    1年1月確定，並於110年5月11日易科罰金執行完畢。被告於
    上述受有期徒刑執行完畢後，5 年內故意再犯本件有期徒刑
    以上之罪，為累犯，參酌司法院釋字第775 號解釋意旨，衡
    酌被告於上開前案刑期執行完畢後，短期內又再犯同類罪質
    之本案之罪，可認其對刑罰反應力薄弱（刑法第47條之立法
    理由參照），被告上述酒後駕車行為，均發生車禍事故，顯
    見其不安能全駕駛情節嚴重，被告卻未能記取教訓，而一再
    重蹈覆轍，是認本案依累犯規定對被告加重其刑，並無其所
    受刑罰超過所應負擔罪責而致其人身自由因此遭受過苛之侵
    害情事，故認應依刑法第47條第1 項之規定加重其刑。　　
參、上訴駁回之理由：
一、原審認被告罪證明確，並審酌被告明知酒精成分對人之意識
    能力具有不良影響，酒後騎乘機車對一般往來之公眾及駕駛
    人自身皆具有高度危險性，既漠視自己安危，且枉顧公眾安
    全，而於服用酒類後，其呼氣酒精濃度達每公升0.67毫克，
    已處於不能安全駕駛動力交通工具之狀態仍騎乘機車，嚴重
    危害行車安全；並考量被告坦承酒後騎車，態度尚可，兼衡
    其於審理時自述教育程度為高職畢業、未婚、無業、其有脊
    椎壓迫、焦慮症、憂鬱症、睡眠障礙、子宮切除、拇指韌帶
    斷裂的情形（提出相關診斷證明），且養母身體不佳，暨其
    犯罪動機、目的、手段、犯罪所生之危害等一切情狀，認被
    告請求量處得易科罰金之刑，容嫌過輕，爰量處如原審主文
    所示之刑。
二、核原審之認事用法並無違誤，量刑亦稱妥適。被告上訴意旨
    ，仍以其有脊椎壓迫、焦慮症、憂鬱症、睡眠障礙、子宮切
    除、拇指韌帶斷裂的情形（提出相關診斷證明），且養母身
    體不佳，其自始至終均坦承犯行，且已主動參加戒酒癮治療
    ，而請求給予易科罰金之刑等語。惟查，刑法第185之3醉酒
    駕車之處罰，近年來已歷經多次修正，逐漸增加其刑度，核
    其立法意旨無非醉酒駕車已為國人深惡痛絕，故加重其刑以
    求杜絕。本件原審業已考量被告上情，且已說明被告請求量
    處得易科罰金之刑，容嫌過輕，而參諸被告前已有多次酒駕
    被判處罪刑紀錄，卻不知悔改，一犯再犯，再為本案犯行，
    顯見處以易科罰金之刑，已不足以促其改過，而有使其入監
    執行之必要。從而被告之上訴並無理由，應予駁回。至於被
    告所提其有上開疾病而不適宜入監執行，經查，若被告已達
    監獄行刑法第13 條所列情形，自得聲請執行檢察官暫緩執
    行，惟此與被告應受之刑罰無關，附此敘明。
據上論斷，應依刑事訴訟法第368 條，判決如主文。
本案經檢察官吳宇軒提起公訴，檢察官林蓉蓉到庭執行職務。
中　　華　　民　　國　　111 　年　　5 　　月　　19　　日
        　　刑事第八庭    審判長法　官  林  清  鈞
　　　　　　　　　　　　　　    法　官  黃  小  琴
　　　　　　 　　　　　 　　　  法　官  郭  瑞  祥  
以上正本證明與原本無異。     
不得上訴。

                                書記官  賴  淵  瀛
　　　　　　　　　　　　　　　　
中　　華　　民　　國　　111 　年　　5 　　月　　19　　日


附錄論罪科刑法條：
中華民國刑法第185條之3
㈠駕駛動力交通工具而有下列情形之一者，處2年以下有期徒刑，
  得併科20萬元以下罰金：
　一、吐氣所含酒精濃度達每公升零點二五毫克或血液中酒精濃
      度達百分之零點零五以上。
　二、有前款以外之其他情事足認服用酒類或其他相類之物，致
      不能安全駕駛。
　三、服用毒品、麻醉藥品或其他相類之物，致不能安全駕駛。
㈡因而致人於死者，處3年以上10年以下有期徒刑；致重傷者，處
  1年以上7年以下有期徒刑。
㈢曾犯本條或陸海空軍刑法第54條之罪，經有罪判決確定或經緩
  起訴處分確定，於五年內再犯第1項之罪因而致人於死者，處
  無期徒刑或5年以上有期徒刑；致重傷者，處3年以上10年以下
  有期徒刑。